臺灣高雄地方法院刑事判決　　　　　　110年度原金訴字第7號
公　訴　人　臺灣高雄地方檢察署檢察官
被　　　告　楊○○




指定辯護人　本院公設辯護人林易志
上列被告因詐欺等案件，經檢察官追加起訴（109年度偵字第127
45號），因被告於準備程序中就被訴事實為有罪之陳述，經告以
簡式審判程序之旨，並聽取當事人之意見後，本院合議庭裁定改
依簡式審判程序審理，判決如下：
    主  文
楊○○犯三人以上共同詐欺取財罪，累犯，處有期徒刑壹年參月
，未扣案犯罪所得新臺幣伍仟元沒收之，於全部或一部不能沒收
或不宜執行沒收時，追徵其價額；又犯三人以上共同詐欺取財罪
，累犯，處有期徒刑壹年貳月。應執行有期徒刑壹年陸月。
    事  實
一、楊○○與宜○○（業經本院判決免訴確定）、凃○○（由本
    院另行審結）分別自民國109年2月間、109年2 月16日、109
    年2 月中旬，分別加入姓名年籍不詳，通訊軟體LINE暱稱「
    張先生」、「奕儒day」及微信暱稱「夏日」、「K」、「高
    君毅」、「bow boss」等人所組成之三人以上、以實施詐術
    為手段，具有持續性、牟利性及結構性之詐欺集團組織，由
    宜○○、凃○○擔任該詐欺集團提款車手，分別提供其等如
    附表所示帳戶予「奕儒day 」作為收取詐騙贓款使用，並依
    「奕儒day 」之指示前往指定地點提領並交付款項，而與所
    屬詐欺集團約定以提款總額4％ 作為報酬；楊○○則為該詐
    騙集團水房外務（即擔任向車手收取領得贓款再轉交予上手
    之「收水」），並以微信與「高君毅」、「夏日」聯繫收款
    或報備上下班事宜，且與所屬詐欺集團約定以收款總額2％
    作為報酬。其等與所屬詐欺集團成員間，共同意圖為自己不
    法之所有，基於三人以上共同詐欺取財、掩飾或隱匿詐欺犯
    罪所得之來源及去向之犯意聯絡，先由詐欺集團不詳成員於
    附表編號1、2所示時間，以各該編號所示方式向沈○○、陳
    ○○施用詐術，致其等均陷於錯誤，而於附表編號1、2所示
    時間匯款至詐欺集團成員指定如附表編號1、2「轉帳（匯款
    ）至何帳戶」欄所示金融機構帳戶內，嗣宜○○、凃○○分
    別依「奕儒day」之指示，於附表編號1、2 所示之時間、地
    點，以臨櫃或操作自動櫃員機之方式提領款項，並扣除約定
    報酬後，將所餘款項（詳見附表編號1、2「向提領人收取款
    項之人」欄所示）分別交付前來收款之楊○○，楊○○取得
    款項後，復依「高君毅」之指示將款項置於高鐵左營站男廁
    或前往臺中市青海路家樂福地下2 樓停車場，將詐騙贓款上
    繳指定之上游，以達掩飾或隱匿犯罪所得之來源及去向。嗣
    因沈○○、陳○○匯款後驚覺受騙，報警處理，經警循線調
    閱監視器錄影畫面，始悉上情。
二、案經沈○○、陳○○訴由高雄市政府警察局刑事警察大隊報
    告臺灣高雄地方檢察署檢察官偵查後追加起訴。
    理  由
一、程序部分
    按除被告所犯為死刑、無期徒刑、最輕本刑為3 年以上有期
    徒刑之罪或高等法院管轄第一審案件者外，於第一次審判期
    日前之準備程序進行中，被告先就被訴事實為有罪之陳述時
    ，審判長得告知被告簡式審判程序之旨，並聽取當事人、代
    理人、辯護人及輔佐人之意見後，裁定進行簡式審判程序，
    刑事訴訟法第273條之1第1 項定有明文。查，本案被告楊○
    ○所犯係死刑、無期徒刑、最輕本刑為3 年以上有期徒刑或
    高等法院管轄第一審案件以外之罪，其就被訴事實為有罪之
    陳述，經法官告知簡式審判程序之旨，並聽取檢察官及被告
    之意見後，本院認為適宜簡式審判程序，依刑事訴訟法第27
    3條之1第1 項之規定，由合議庭裁定改由受命法官獨任行簡
    式審判程序。又簡式審判程序之證據調查，不受刑事訴訟法
    第159條第1項規定之限制，參諸刑事訴訟法第273條之2規定
    甚明。因此有關傳聞證據之證據能力限制規定無庸予以適用
    ，且本案各項證據均無非法取得之情形，故本案以下所引證
    據，自均得作為認定事實之證據。
二、認定犯罪事實所憑之證據及理由
    上開犯罪事實，業據被告楊○○於本院審理時坦承不諱（見
    本院卷第203頁），並有如附表編號1、2 「被害人」欄所示
    之人證述被詐騙金錢之經過在卷明確（警卷第64至66頁、第
    67至68頁、第146至148頁、第162至165頁），並有宜○○臨
    櫃、ATM 提款之影像照片、攝得宜○○身影之路口監視器畫
    面照片2 張、高雄市政府警察局刑事警察大隊扣押筆錄、扣
    押物品目錄表、扣押物品收據（受執行人：宜○○）、宜○
    ○之兆豐銀行帳戶客戶基本資料、客戶存款往來明細表、宜
    ○○之國泰世華銀行客戶資料及對帳單、車輛詳細資料報表
    （MWH-9695號、車主宜○○）、內政部警政署反詐騙諮詢專
    線紀錄表、桃園市政府警察局龜山分局龜山派出所受理詐騙
    帳戶通報警示簡便格式表、受理各類案件紀錄表、受理刑事
    案件報案三聯單、165 專線協請金融機構暫行圈存疑似詐欺
    款項（報案人：沈○○）、沈○○提出之第一商業銀行匯款
    申請書回條2張、凃○○臨櫃及ATM提領畫面照片、凃○○之
    LINE對話記錄、高雄市政府警察局刑事警察大隊扣押筆錄、
    扣押物品目錄表、扣押物品收據（受執行人：凃○○）、凃
    ○○華南銀行帳戶之客戶資料、交易明細、凃○○合作金庫
    銀行帳戶之新開戶建檔登錄單、歷史交易明細、內政部警政
    署反詐騙諮詢專線紀錄表、新北市政府警察局蘆洲分局蘆洲
    派出所受理詐騙帳戶通報警示簡便格式表、金融機構協助受
    詐騙民眾通知疑似警示帳戶通報單、受理各類案件紀錄表、
    受理刑事案件報案三聯單（報案人：陳○○）、陳○○提出
    之匯出匯款憑證、陳○○提出之LINE對話記錄照片影本等證
    據資料在卷可稽（警卷第33至34頁、第35頁、第40至43頁、
    第48、49頁、第52至54頁、第62至63頁、第78至79頁、第82
    頁、第85頁、第86頁、第88頁、第72頁、第106至108頁、第
    113至129頁、第133至134頁、第136至137頁、第158至159頁
    、第166頁、第169至174頁、第180頁、第184至185頁），足
    認被告自白與事實相符，堪以採信。從而，本案事證已臻明
    確，被告犯行洵堪認定，均應予依法論科。
三、論罪科刑
  ㈠按，共同正犯之意思聯絡，不限於事前有所協議，其於行為
    當時，基於相互之認識，以共同犯罪之意思參與者，亦無礙
    於共同正犯之成立；又按共同正犯之成立，祇須具有犯意之
    聯絡及行為之分擔，既不問犯罪動機起於何人，亦不必每一
    階段犯行，均須參與，若共同實施犯罪行為之人，在共同意
    思範圍內，各自分擔犯罪行為之一部，相互利用他人之行為
    ，以達其犯罪之目的，其成立不以全體均參與實施犯罪構成
    要件之行為為要件；參與犯罪構成要件之行為者，固為共同
    正犯；以自己共同犯罪之意思，參與犯罪構成要件以外之行
    為，或以自己共同犯罪之意思，事前同謀，而由其中一部分
    人實行犯罪之行為者，亦均應認為共同正犯，使之對於全部
    行為所發生之結果，負其責任；另共同正犯之意思聯絡，原
    不以數人間直接發生者為限，若有間接之聯絡者，亦包括在
    內，如甲分別邀約乙、丙犯罪，雖乙、丙間彼此並無直接之
    聯絡，亦無礙於其為共同正犯之成立。事前同謀，事後分贓
    ，並於實施犯罪之際，擔任在外把風，顯係以自己犯罪之意
    思而參與犯罪，即應認為共同正犯（最高法院73年台上字第
    18 86號判例、92年度台上字第2824號判決、34年上字第862
    號判例、77年台上字第2135號判例、司法院院字第2030號解
    釋意旨參照）。是以共同之行為決意不一定要在事先即行為
    前便已存在，行為當中始先後形成亦可，且不以其間均相互
    認識為要件。而電話詐騙之犯罪型態，自架設跨國遠端遙控
    電話或網路電話，至發送不實訊息、假冒偵辦刑案之公務員
    、收集取得人頭帳戶、撥打電話實施詐騙、指定被害人匯款
    帳戶、自人頭帳戶提領款項、取贓分贓等各階段，乃係需由
    多人縝密分工方能完成之集團性犯罪。經查，被告擔任水房
    外務，向至金融機構領取款項之車手收取款項，且被告加入
    該詐欺集團，並依指示擔任前揭工作，應不難知悉該詐騙集
    團之運作尚須有撥打電話施詐者、收取人頭帳戶者、提領及
    集中收取詐欺款項者，而由三人以上分工合作，顯係與詐騙
    集團其他成員既為詐騙被害人而彼此分工，益徵其係在合同
    意思範圍內，各自分擔犯罪行為之一部，並相互利用他人之
    行為，以達犯罪之目的，參諸上開說明，被告顯與該詐欺集
    團成年成員（包括撥打詐騙電話之人等），具犯意聯絡與行
    為分擔，應論以共同正犯。
  ㈡次按，洗錢防制法第15條之特殊洗錢罪，係在無法證明前置
    犯罪之特定不法所得，而未能依洗錢防制法第14條之一般洗
    錢罪論處時，始予適用。倘能證明人頭帳戶內之資金係前置
    之特定犯罪所得，即應逕以一般洗錢罪論處，自無適用特殊
    洗錢罪之餘地。例如詐欺集團向被害人施用詐術後，為隱匿
    其詐欺所得財物之去向，而令被害人將其款項轉入該集團所
    持有、使用之人頭帳戶，並由該集團所屬之車手前往提領詐
    欺所得款項得逞後層層轉交上手，檢察官如能證明該帳戶內
    之資金係本案詐欺之特定犯罪所得，即已該當於洗錢防制法
    第14條第1 項之一般洗錢罪；至若無法將人頭帳戶內可疑資
    金與本案詐欺犯罪聯結，而不該當第2 條洗錢行為之要件，
    當無從依洗錢防制法第14條第1 項之一般洗錢罪論處，僅能
    論以洗錢防制法第15條第1 項之特殊洗錢罪。另過去實務認
    為，行為人對犯特定犯罪所得之財物或利益作直接使用或消
    費之處分行為，或僅將自己犯罪所得財物交予其他共同正犯
    ，祇屬犯罪後處分贓物之行為，非本條例所規範之洗錢行為
    ，惟依新法規定，倘行為人意圖掩飾或隱匿特定犯罪所得來
    源，而將特定犯罪所得直接消費處分，甚或交予其他共同正
    犯予以隱匿，或由共同正犯以虛假交易外觀掩飾不法金流移
    動，即難認僅單純犯罪後處分贓物之行為，應仍構成新法第
    2條第1款或第2款之洗錢行為（最高法院108年度台上字第17
    44號、第3086號判決意旨參照）。查，被告及「高君毅」、
    「夏日」等所屬詐欺集團成員，係三人以上共同犯刑法第33
    9條詐欺罪，構成刑法第339條之4第1項第2 款之加重詐欺取
    財罪，該罪為法定刑1年以上7年以下有期徒刑之罪，屬洗錢
    防制法第3條第1款所規定之特定犯罪，而該詐欺集團成員係
    以附表編號1、2所示方式對各該編號所示之被害人施以詐術
    ，令其等陷於錯誤後，依照集團之指示，將錢匯入附表編號
    1、2所示帳戶，由卷附系爭帳戶之交易明細中，可對應找出
    附表編號1、2所示被害人所匯款項之金流紀錄，即可特定該
    等款項屬於本案詐欺之特定犯罪所得，被告再依指示向附表
    編號1、2「提領人」欄所示車手收取其等所提領之款項後轉
    交不詳之人，使該集團得以藉此掩飾該等犯罪所得之去向，
    是被告所為自非僅係為詐欺集團取得犯罪所得，而係兼為洗
    錢防制法第2條第2款之洗錢行為，自亦應論以同法第14條第
    1項之一般洗錢罪。
  ㈢是核本件被告如附表編號1、2所為，均係犯刑法第339條之4
    第1項第2 款之三人以上共同犯詐欺取財罪；另就附表編號1
    、2 所示向車手收取詐欺犯罪所得以轉交上游部分，則俱係
    犯洗錢防制法第14條第1 項之一般洗錢罪。又被告與自稱「
    高君毅」、「夏日」等所屬詐欺集團成員，就上開犯行各有
    犯意聯絡及行為分擔，均應論以共同正犯。加以，被告如附
    表編號1所示之洗錢行為，係由車手宜○○提領附表編號1所
    示被害人沈○○遭詐騙，並匯入附表編號1 所示帳戶之款項
    後，再向車手宜○○收取該筆款項；如附表編號2 所示之洗
    錢行為，係由車手凃○○提領附表編號2 所示被害人陳○○
    遭詐騙，並匯入如附表編號2 所示帳戶之款項後，再向車手
    宜○○收取該筆款項，各具有行為局部同一之關係，是就附
    表編號1、2所為之三人以上共同犯詐欺取財罪與前述各該部
    分所犯之洗錢罪間，誠屬學理上所稱之想像競合犯，應各依
    刑法第55條前段之規定，從一重之三人以上共同犯詐欺取財
    罪處斷。另按，刑法處罰之詐欺取財罪係侵害個人財產法益
    之犯罪，其罪數計算，依一般社會通念，應以被害人數、被
    害次數之多寡，決定其犯罪之罪數（最高法院108 年度台上
    字第274 號判決意旨參照）。查，本件詐欺集團成員就如附
    表編號1、2所示犯行，施用詐術之對象有別，時間有異，其
    等所實行之數行為係分別侵害不同被害人之法益，依一般社
    會健全觀念，在時間差距上可以分開，法律評價上每一行為
    皆可獨立成罪，是被告所犯上開三人以上共同犯詐欺取財罪
    ，犯意各別、被害人有異，應予分論併罰（共計2 罪）。
  ㈣又按，犯前2 條之罪，在偵查或審判中自白者，減輕其刑，
    洗錢防制法第16條第2 項定有明文。而想像競合犯之處斷刑
    ，本質上係「刑之合併」，其所謂從一重處斷，乃將想像競
    合犯組成之評價上數罪，合併為科刑一罪，其所對應之刑罰
    ，亦合併其評價上數罪之數法定刑，而為一個處斷刑。易言
    之，想像競合犯侵害數法益者皆成立犯罪，論罪時必須輕、
    重罪併舉論述，同時宣告所犯各罪名，包括各罪有無加重、
    減免其刑之情形，亦應說明論列，量刑時併衡酌輕罪部分量
    刑事由，評價始為充足，然後依刑法第55條規定「從一重處
    斷」，非謂對於其餘各罪可置而不論。因此，法院決定處斷
    刑時，雖以其中最重罪名之法定刑，做為裁量之準據，惟於
    裁量其輕重時，仍應將輕罪合併評價在內（最高法院108 年
    度台上字第4405、4408號判決意旨）。是本案被告如附表編
    號1、2所犯洗錢防制法第14條第1 項洗錢罪，雖為想像競合
    犯，揆諸前揭判決意旨，被告罪名所涉相關加重、減免其刑
    之規定，仍應列予說明，並於量刑時在加重詐欺取財罪之法
    定刑度內合併評價。本案被告就其將向車手收取之贓款，依
    指示交付給詐騙集團其他成員，進而掩飾犯罪所得去向與所
    在之洗錢等事實，於本院審理時始終供述詳實，應認其對洗
    錢行為主要構成要件事實有所自白，是就此部分減輕事由，
    自應於量刑時併予衡酌。
  ㈤另被告楊○○前因妨害自由案件，經臺灣苗栗地方法院以10
    7年度原簡上字第3號判處有期徒刑2月確定，於107年12月11
    日易科罰金執行完畢一節，有臺灣高等法院被告前案紀錄表
    在卷可參，被告楊○○於受徒刑之執行完畢後，5 年以內故
    意再犯本案有期徒刑以上之2罪，依刑法第47條第1項之規定
    ，均為累犯。本院考量被告前揭構成累犯之犯罪類型，固與
    本案不同，惟被告於上開構成累犯之罪刑執行完畢之日後，
    又故意再犯本案，益徵被告對刑罰之反應力薄弱，是認被告
    所為如附表編號1、2所載犯行，依累犯之規定加重其刑，並
    未悖於罪刑相當原則及比例原則，亦裁量依刑法第47條第1
    項之規定，予以加重其刑。
  ㈥爰以行為人之責任為基礎，審酌被告前有妨害自由、公共危
    險及詐欺等前科素行，有臺灣高等法院被告前案紀錄表1 份
    在卷可參，素行非佳（構成累犯部分不予重複評價），然其
    明知詐騙集團對社會危害甚鉅，竟加入該集團擔任水房外務
    工作，並向車手收取贓款轉交上游，造成無辜民眾受騙而受
    有金錢損失，且亦因被告所為掩飾犯罪所得之去向，致使執
    法人員難以追查正犯之真實身分，兼衡本案之被害人數為2
    人，被害人受騙之款項共計109 萬元，各被害人之損失不輕
    ，兼衡被告暨被告於本院審理中自陳之智識程度、生活狀況
    及經濟條件（本院卷第229 頁背面），以及其就洗錢等事實
    ，於本院審理時始終供述詳實，認其對洗錢行為已自白，並
    依附表一編號1、2所示被害人損失金額之多寡而為量刑標準
    等一切情狀，依序就附表編號1至2所示之罪，分別量處如主
    文所示之刑。
  ㈦另本院再審酌被告所犯上開2 次加重詐欺罪之犯罪類型、動
    機、手段及目的均相同，且被告參與本案2 起加重詐欺犯行
    時間相近（即109年2月17日、同年月18日）所為，由時間之
    密接性及犯罪之目的、手段觀之，被告所顯示之人格面向並
    無不同，責任非難重複性高，本案所為造成各被害人之損害
    程度等節，整體評價被告應受矯治之程度，並兼衡罪責相當
    與刑罰經濟之原則，定其應執行刑如主文後段所示，以資懲
    儆。
四、沒收
    犯罪所得，屬於犯罪行為人者，沒收之，於全部或一部不能
    沒收或不宜執行沒收時，追徵其價額，刑法第38條之1第1項
    、第3 項亦有明文。而共同正犯之犯罪所得，沒收或追徵，
    應就各人所分得之數額分別為之；先前對共同正犯採連帶沒
    收犯罪所得之見解，已不再援用及供參考（最高法院104 年
    第13次刑事庭會議決議意旨參照），所謂各人「所分得」，
    係指各人「對犯罪所得有事實上之處分權限」，法院應視具
    體個案之實際情形而為認定：倘若共同正犯各成員內部間，
    對於不法利得分配明確時，自應依各人實際分配所得沒收（
    最高法院104年度台上字第3937 號判決意旨參照）。查，被
    告於本案係擔任水房外務角色，非詐騙案件之主導者，自無
    可能取得全部之詐騙款項，況觀諸被告於本院審理時供稱：
    伊的獲利雖是收取款項之2%，但宜○○於109年2月17日交付
    76萬8千元給伊，伊只有收到5千元；向凃○○收取27萬9 千
    元的獲利，則是半毛都沒有等語明確在卷（見本院卷第229
    頁及背面），是其上開所述犯罪所得皆已明確，依前開說明
    ，自應就其實際分配之犯罪所得5千元，於其如附表一編號1
    所示罪刑項下，依刑法第38條之1第1項前段、第3 項宣告沒
    收之，並於全部或一部不能沒收或不宜執行沒收時，追徵其
    價額。至被告如附表編號2 所示犯行，即無實際取得不法利
    益，自毋庸對被告如附表編號2 所示犯行，宣告沒收犯罪所
    得。
五、至起訴部分（即臺灣高雄地方檢察署109年度偵字第5357 號
    、第9121號、第12744 號），另由本院以110年度原訴字第4
    號審理中；附表編號3黃○○、邱○○部分，另由本院以110
    年度原金訴字第15號審理中；移送併辦部分（即臺灣高雄地
    方檢察署109年度偵字第19963號之被告凃○○部分），由本
    院另行辦理。
據上論斷，應依刑事訴訟法第299條第1項前段，洗錢防制法第14
條第1項，刑法第11條前段、第28條、第339條之4第1項第2 款、
第55條前段、第47條第1項、第51條第5款、第38條之1第1項前段
、第3項、第51條第5款，判決如主文。
本案經檢察官陳永章提起公訴，檢察官張靜怡到庭執行職務。
中    華    民    國   110    年    12    月    9     日
                  刑事第十二庭  法  官  李承曄
以上正本證明與原本無異。
如不服本判決應於收受判決後20日內向本院提出上訴書狀，並應
敘述具體理由。其未敘述上訴理由者，應於上訴期間屆滿後20日
內向本院補提理由書(均須按他造當事人之人數附繕本)「切勿逕
送上級法院」。
因疫情而遲誤不變期間，得向法院聲請回復原狀。 
中    華    民    國   110    年    12    月    9     日
                                書記官  陳美月
附錄本判決論罪科刑法條全文：
中華民國刑法第339條之4
犯第339條詐欺罪而有下列情形之一者，處1年以上7 年以下有期
徒刑，得併科1百萬元以下罰金：
一、冒用政府機關或公務員名義犯之。
二、三人以上共同犯之。
三、以廣播電視、電子通訊、網際網路或其他媒體等傳播工具，
    對公眾散布而犯之。
前項之未遂犯罰之。
洗錢防制法第2條
本法所稱洗錢，指下列行為：
一、意圖掩飾或隱匿特定犯罪所得來源，或使他人逃避刑事追訴
    ，而移轉或變更特定犯罪所得。
二、掩飾或隱匿特定犯罪所得之本質、來源、去向、所在、所有
    權、處分權或其他權益者。
三、收受、持有或使用他人之特定犯罪所得。
洗錢防制法第14條
有第二條各款所列洗錢行為者，處7 年以下有期徒刑，併科新臺
幣5百萬元以下罰金。
前項之未遂犯罰之。
前二項情形，不得科以超過其特定犯罪所定最重本刑之刑。
中華民國刑法第211條
偽造、變造公文書，足以生損害於公眾或他人者，處1年以上7年
以下有期徒刑。
附表：
┌─┬─────┬───┬────┬──────┬─────────┬───┬────┬──────┬─────┬─────┬─────┐
│編│ 詐騙手法 │被害人│轉帳（匯│轉帳（匯款）│轉帳(匯款)至何帳戶│提領人│提領時間│  提領地點  │提領金額（│向提領人收│   備註   │
│號│          │      │款）時間│金額(新臺幣)│                  │      │        │            │新臺幣)   │取款項之人│          │
├─┼─────┼───┼────┼──────┼─────────┼───┼────┼──────┼─────┼─────┼─────┤
│1 │詐欺集團成│沈○○│109年2月│35萬元      │宜○○申設之兆豐國│宜○○│109年2月│高雄市楠梓區│45萬元（臨│楊○○（收│          │
│  │員於109年2│      │17日12時│            │際商業銀行楠梓分行│      │17日13時│加昌路600 號│櫃）      │取76萬8 千│          │
│  │月12日9 時│      │37分許  │            │帳號000-0000000000│      │25分    │之1 「兆豐國│          │元）      │          │
│  │許，假冒親│      │        │            │1號帳戶           │      │        │際商業銀行楠│          │          │          │
│  │友佯稱因購│      │        │            │                  │      │        │梓分行」    │          │          │          │
│  │屋須借款云│      ├────┼──────┼─────────┤      │        ├──────┼─────┤          │          │
│  │云，致沈○│      │109年2月│45萬元      │宜○○申設之國泰世│      │        │高雄市三民區│35萬元（臨│          │          │
│  │○美○陷於│      │17日12時│            │華銀行逢甲分行帳號│      │        │博愛一路366 │櫃）、10萬│          │          │
│  │錯誤而依其│      │40分    │            │000-000000000000號│      │        │號「國泰世華│元（ATM 提│          │          │
│  │指示，接續│      │        │            │帳戶              │      │        │銀行高雄分行│款）      │          │          │
│  │於右列時間│      │        │            │                  │      │        │」          │          │          │          │
│  │匯款，將右│      │        │            │                  │      │        │            │          │          │          │
│  │揭款項匯入│      │        │            │                  │      │        │            │          │          │          │
│  │右述帳戶。│      │        │            │                  │      │        │            │          │          │          │
├─┼─────┼───┼────┼──────┼─────────┼───┼────┼──────┼─────┼─────┼─────┤
│2 │詐欺集團成│陳○○│109年2月│29萬元      │凃○○申辦之華南商│凃○○│109年2月│高雄市小港區│分別提領19│楊○○（收│          │
│  │員於109年2│      │18日12時│            │業銀行五甲分行帳號│      │18日12時│二苓路180號 │萬元（臨櫃│取27萬9 千│          │
│  │月16日9 時│      │8分許   │            │000-000000000000號│      │42分（臨│「華南銀行小│）、3萬元 │元）      │          │
│  │許，假冒親│      │        │            │帳戶              │      │櫃）、45│港分行」臨櫃│、3萬元、3│          │          │
│  │友佯稱須周│      │        │            │                  │      │分、46分│            │萬元、1 萬│          │          │
│  │轉借款云云│      │        │            │                  │      │、47分、│            │元（ATM 提│          │          │
│  │，致陳○○│      │        │            │                  │      │48分（均│            │款）      │          │          │
│  │陷於錯誤而│      │        │            │                  │      │ATM）   │            │          │          │          │
│  │依其指示，│      │        │            │                  │      │        │            │          │          │          │
│  │於右列時間│      │        │            │                  │      │        │            │          │          │          │
│  │，將右揭款│      │        │            │                  │      │        │            │          │          │          │
│  │項匯入右述│      │        │            │                  │      │        │            │          │          │          │
│  │帳戶。    │      │        │            │                  │      │        │            │          │          │          │
├─┼─────┼───┼────┼──────┼─────────┼───┼────┼──────┼─────┼─────┼─────┤
│3 │詐騙集團不│王○○│109年2月│32萬8千元   │凃○○申辦之合作金│凃○○│109年2月│高雄市前鎮區│20萬8 千元│黃○○（收│109 年度偵│
│  │詳成員，於│      │18日12時│            │庫商業銀行前鎮分行│      │19日15時│漁港路8 號「│（臨櫃）、│取31萬5 千│字第1996 3│
│  │109年2月19│      │8分     │            │帳號000-0000000000│      │35分（臨│合作金庫銀行│3萬元、3萬│元）      │號移送併辦│
│  │日、20日打│      │        │            │201號帳戶         │      │櫃）、47│前鎮分行」  │元、3 萬元│          │（凃○○部│
│  │電話與王○│      │        │            │                  │      │分、49分│            │、3 萬元（│          │分）。    │
│  │○，佯稱係│      │        │            │                  │      │許、50分│            │ATM提款） │          │          │
│  │其友人欲向│      │        │            │                  │      │（均ATM │            │          │          │          │
│  │其借款，致│      │        │            │                  │      │）      │            │          │          │          │
│  │其陷於錯誤│      ├────┼──────┼─────────┼───┼────┼──────┼─────┼─────┼─────┤
│  │，接續於右│      │109年2月│8萬元       │被告許○○所申設之│許○○│109年2月│台南市永康區│提領3 萬元│黃○○（黃│本院110 年│
│  │開時間，將│      │20日14時│            │永豐銀行帳號027018│（業經│20日15時│中華路725號 │、3萬元、2│○○再轉交│度原金訴字│
│  │右列金額匯│      │29分許  │            │0003號帳戶        │另案判│38、39分│「永豐銀行永│萬元      │給邱○○）│第15號審理│
│  │款至右揭帳│      │        │            │                  │決確定│許      │康分行」自動│          │          │中（被告黃│
│  │戶內。    │      │        │            │                  │）    │        │櫃員機      │          │          │○○、邱奕│
│  │          │      │        │            │                  │      │        │            │          │          │豪部分）  │
└─┴─────┴───┴────┴──────┴─────────┴───┴────┴──────┴─────┴─────┴─────┘